臺灣臺北地方法院刑事判決　　　　　　 100年度易字第2484號
公　訴　人　臺灣臺北地方法院檢察署檢察官
被　　　告　陳文志
上列被告因違反毒品危害防制條例案件，經檢察官提起公訴（10
0 年度毒偵字第1923號），被告於準備程序為有罪之陳述，經本
院裁定獨任進行簡式審判程序，判決如下：
    主  文
陳文志施用第二級毒品，累犯，處有期徒刑拾月。扣案第二級毒
品甲基安非他命殘渣袋柒個均沒收銷燬；扣案吸食器壹組沒收。
    事  實
一、陳文志前因施用毒品案件，經臺灣板橋地方法院以88年度毒
    聲字第5086號裁定送觀察、勒戒，因有繼續施用毒品之傾向
    ，經同院以88年度毒聲字第5453號裁定令入戒治處所施以強
    制戒治，復經同院以89年度毒聲字第187 號裁定停止戒治付
    保護管束，嗣因違反保護管束規定，經同院以89年度毒聲字
    第4009號裁定撤銷停止戒治，令入戒治處所施以強制戒治，
    迄民國90年2 月5 日強制戒治執行完畢出所，並經臺灣板橋
    地方法院檢察署檢察官以90年度戒毒偵字第154 號為不起訴
    處分確定（初犯）；於前揭強制戒治執行完畢釋放後5 年內
    ，又因施用毒品案件，經本院以92年度毒聲字第445 號裁定
    令入戒治處所施以強制戒治，於93年1 月9 日因法律修正報
    結，刑案部分，則經本院以92年度簡字第849 號判決處有期
    徒刑6 月確定（二犯）；另因施用毒品案件，分別經臺灣板
    橋地方法院以96年度簡字第2656號判決及本院以96年度訴字
    第1116號判決各處有期徒刑3 月、1 年確定，復經本院以96
    年度聲字第2310號裁定定應執行刑為有期徒刑1 年2 月確定
    （下稱第一案）；另因施用毒品案件，經臺灣板橋地方法院
    以96年度訴字第4425號判決處有期徒刑1 年確定，與第一案
    接續執行，於98年6 月6 日假釋出監，惟於假釋期間再犯施
    用毒品案件，經本院以98年度易字第2832號判決處有期徒刑
    8 月確定，上開假釋因而遭撤銷，應執行殘刑有期徒刑4 月
    14 日 ，與前揭有期徒刑8 月接續執行，於100 年3 月10日
    縮刑期滿執行完畢。詎仍不知悔改，復基於施用第二級毒品
    甲基安非他命之犯意，於100 年6 月17日下午6 時許，在位
    於臺北市○○區○○街28巷某網咖店之廁所內，施用第二級
    毒品甲基安非他命1 次。嗣於同日夜間10時55分許，在臺北
    市○○區○○街28巷32號前，因形跡可疑為警攔查，並扣得
    其所有供施用第二級毒品甲基安非他命之用之殘渣袋7 個及
    吸食器1 組，且徵得其同意採集尿液送驗，檢驗結果呈安非
    他命、甲基安非他命陽性反應，始悉上情。
二、案經臺北市政府警察局萬華分局報告臺灣臺北地方法院檢察
    署檢察官偵查起訴。
    理  由
一、本件被告陳文志所犯係死刑、無期徒刑、最輕本刑為3 年以
    上有期徒刑以外之罪，其於準備程序就被訴事實為有罪之陳
    述，經本院告知簡式審判程序之旨，並聽取其與檢察官之意
    見後，認無不得或不宜改依簡式審判程序進行之情事，依刑
    事訴訟法第273 條之1 第1 項規定，裁定進行簡式審判程序
    ，合先敘明。
二、上開犯罪事實，業據被告於本院審理中坦承不諱，且被告於
    100 年6 月17日為警查獲後所採集之尿液，經送臺灣尖端先
    進生技醫藥股份有限公司檢驗結果，呈安非他命、甲基安非
    他命陽性反應，有該公司出具之濫用藥物尿液檢驗報告、臺
    北市政府警察局偵辦毒品案件尿液檢體委驗單各1 份在卷可
    考。又按甲基安非他命經口服投與後約70% 於24小時內自尿
    中排出，約90% 於96小時內自尿中排出，由於甲基安非他命
    成分之檢出與其投與方式、投與量、個人體質、採尿時間與
    檢測儀器之精密度等諸多因素有關，因此僅憑尿液中呈甲基
    安非他命陽性反應，並無法確實推算吸食時間距採集時間之
    長短，惟依上述資料判斷，最長可能不會超過4 日，亦經行
    政院衛生署藥物食品檢驗局81年2 月8 日（81）藥檢壹字第
    001156號函釋明在案。另前揭尿液檢驗報告載明係以氣相層
    析質譜儀分析法方法作為確認檢驗之方式，而該方法之原理
    係檢品經氣化後，通過層析管分離純化，再將純化後之成分
    循序送入質譜儀做個別鑑定。因質譜儀所測定之圖譜，在化
    學上被公認具有指紋特性，故可據以完全判定該檢品係為何
    種化合物。是以氣相層析質譜儀作藥物及其代謝產物之定性
    及定量分析，幾乎不會有偽陽性反應產生，並經臺北榮民總
    醫院83年4 月7 日83北總內字第3059號函闡釋明確。是被告
    之尿液經以氣相層析質譜儀分析法檢驗，既呈安非他命、甲
    基安非他命陽性反應，足認被告確於100 年6 月17日為警查
    獲往前回溯96小時內之某時許，施用第二級毒品甲基安非他
    命1 次無訛。被告上開任意性之自白與事實相符，堪以採信
    。本案事證明確，被告犯行洵堪認定。
三、另犯毒品危害防制條例第10條之罪，經觀察、勒戒後，認無
    繼續施用毒品之傾向，應即釋放，並為不起訴處分；認有繼
    續施用毒品之傾向者，應由檢察官聲請法院裁定令入戒治處
    所施以強制戒治，至無繼續戒治之必要，強制戒治期滿，應
    即釋放，由檢察官為不起訴處分。經觀察勒戒、強制戒治執
    行完畢釋放後，5 年內再犯第10條之罪，依93年1 月9 日修
    正施行之毒品危害防制條例第23條第2 項規定意旨，應由檢
    察官偵查起訴。又依修正後之規定，僅限於「初犯」及「5
    年後再犯」二種情形，始應先經觀察、勒戒或強制戒治程序
    。倘被告於5 年內已再犯，經依法追訴處罰，縱其第3 次（
    或第3 次以上）再度施用毒品之時間，在初犯經觀察、勒戒
    或強制戒治執行完畢釋放5 年以後，已不合於「5 年後再犯
    」之規定，且因已於「5 年內再犯」，顯見其再犯率甚高，
    原實施觀察、勒戒或強制戒治，已無法收其實效，即應依該
    條例第10條處罰（最高法院95年度第7 次刑事庭會議決定、
    97年度第5 次刑事庭會議決議參照）。查被告前因施用毒品
    案件，經臺灣板橋地方法院以88年度毒聲字第5086號裁定送
    觀察、勒戒，因有繼續施用毒品之傾向，經同院以88年度毒
    聲字第5453號裁定令入戒治處所施以強制戒治，復經同院以
    89年度毒聲字第187 號裁定停止戒治付保護管束，嗣因違反
    保護管束規定，經同院以89年度毒聲字第4009號裁定撤銷停
    止戒治，令入戒治處所施以強制戒治，迄90年2 月5 日強制
    戒治執行完畢出所，並經臺灣板橋地方法院檢察署檢察官以
    90年度戒毒偵字第154 號為不起訴處分確定（初犯）；於前
    揭強制戒治執行完畢釋放後5 年內，又因施用毒品案件，經
    本院以92年度毒聲字第445 號裁定令入戒治處所施以強制戒
    治，於93年1 月9 日因法律修正報結，刑案部分，則經本院
    以92年度簡字第849 號判決處有期徒刑6 月確定（二犯）乙
    情，有臺灣高等法院被告前案紀錄表存卷可考，是被告於初
    犯經強制戒治執行完畢釋放後，5 年內已再犯毒品危害防制
    條例第10條之罪，揆諸前開說明，本案自應依法追訴處罰。
四、查甲基安非他命係毒品危害防制條例第2 條第2 項第2 款所
    規定之第二級毒品，故核被告所為，係犯毒品危害防制條例
    第10條第2 項之施用第二級毒品罪。被告持有甲基安非他命
    以施用，其持有之低度行為應為施用之高度行為所吸收，不
    另論罪。另被告有如事實欄所載曾受有期徒刑之宣告及執行
    完畢乙節，有臺灣高等法院被告前案紀錄表1 份在卷可參，
    被告於有期徒刑執行完畢後，5 年內故意再犯本案有期徒刑
    以上之罪，為累犯，應依刑法第47條第1 項之規定加重其刑
    。爰審酌被告前有數次施用毒品之不良素行，於100 年6 月
    間，甫因施用第二級毒品，經本院以100 年度易字第2152號
    判決處有期徒刑10月確定，竟仍不知悔改，再犯本案施用毒
    品犯行，足見其戒絕毒癮之意志不堅，惟念其施用毒品係戕
    害自身健康，尚未直接危害他人，反社會性不高，且被告於
    本院審理中坦白承認犯行，並考量其教育程度、家庭經濟狀
    況等一切情狀，量處如主文所示之刑。至扣案之第二級毒品
    甲基安非他命殘渣袋7 個，經鑑驗均呈安非他命反應，且殘
    留之毒品量微無法計重，有臺北市政府警察局萬華分局查獲
    涉嫌毒品危害防制條例毒品初步鑑驗報告單1 份在卷可憑（
    見偵卷第17頁），足見上開殘渣袋7 個與毒品難以析離，且
    無析離之實益與必要，自應視同毒品，宣告沒收銷燬之。另
    扣案之吸食器1 組，為被告所有犯本案施用第二級毒品罪所
    用之物，業據被告於本院審理中供陳明確（見本院二卷第50
    頁反面），爰依刑法第38條第1 項第2 款規定，併為沒收之
    諭知。
據上論斷，應依刑事訴訟法第273 條之1 第1 項、第284 條之1
、第299 條第1 項前段，毒品危害防制條例第10條第2 項、第18
條第1 項前段，刑法第11條、第47條第1 項、第38條第1 項第2
款，判決如主文。
本案經檢察官李元銘到庭執行職務。
中    華    民    國  100     年    10    月    28    日
                  刑事第十三庭  法  官  吳佳樺
上正本證明與原本無異。
如不服本判決應於收受送達後10日內向本院提出上訴書狀，並應
敘述具體理由；其未敘述上訴理由者，應於上訴期間屆滿後20日
內向本院補提理由書（均須按他造當事人之人數附繕本）「切勿
逕送上級法院」。
                                書記官  林碧華
中    華    民    國   100    年    10    月    28    日
附錄本判決論罪之法條：
毒品危害防制條例第10條
施用第一級毒品者，處6 月以上5 年以下有期徒刑。
施用第二級毒品者，處3 年以下有期徒刑。